臺灣宜蘭地方法院刑事判決
111年度訴字第250號
公  訴  人  臺灣宜蘭地方檢察署檢察官
被      告  李秉林



上列被告因洗錢防制法等案件，經檢察官提起公訴（110年度偵
字第7660、8325號、111年度偵字第15、828、2053、3867號）、
移送併辦（111年度偵字第5402號）及臺灣新北地方檢察署移送
併辦（111年度偵字第26289號），於準備程序中，被告就被訴事
實為有罪之陳述，經告以簡式審判程序之旨，並聽取公訴人、被
告之意見後，本院合議庭裁定由受命法官獨任進行簡式審判程序
，並判決如下：
    主  文
李秉林幫助犯洗錢防制法第十四條第一項之一般洗錢罪，處有期
徒刑肆月，併科罰金新臺幣參萬元，罰金如易服勞役，以新臺幣
壹仟元折算壹日。又幫助犯洗錢防制法第十四條第一項之一般洗
錢罪，處有期徒刑伍月，併科罰金新臺幣肆萬元，罰金如易服勞
役，以新臺幣壹仟元折算壹日。應執行有期徒刑陸月，併科罰金
新臺幣陸萬元，罰金如易服勞役，以新臺幣壹仟元折算壹日。
未扣案之犯罪所得新臺幣壹萬元、壹萬伍仟元均沒收，於全部或
一部不能沒收或不宜執行沒收時，追徵其價額
    犯罪事實
一、李秉林知悉金融機構帳戶為個人信用之表徵，具有一身專屬
    性質，且申請開立金融帳戶並無任何特殊限制，任何人只要
    有些許款項，均可自行至不同金融機構申請開立多數帳戶使
    用，且依其之社會經驗，已有相當之智識程度可預見將其申
    請開立之銀行帳戶提供不相識之人使用，有遭他人利用作為
    詐欺取財轉帳、匯款等犯罪工具，並以之作為收受、提領特
    定犯罪所得使用，提領後即產生遮斷資金流動軌跡以逃避國
    家追訴、處罰之效果，而藉此掩飾犯罪所得之真正去向之可
    能，竟仍基於縱有人以其金融帳戶實施詐欺取財、洗錢等犯
    罪，亦不違背其本意之幫助詐欺取財、幫助洗錢之不確定故
    意，分別為下列犯行：
(一)於民國110年6月底某日，在臺北市○○區○○路000號對面之西
    門國小附近，以新臺幣(下同)10,000元為代價，將其所申設
    之國泰世華銀行000-000000000000號帳戶（下稱國泰帳戶）
    存摺、提款卡、網路銀行帳號及密碼（下合稱國泰帳戶資料
    ），交予真實姓名年籍不詳之王淇銘友人，容任王淇銘友人
    所屬詐騙集團（無證據證明為三人以上）成員得以任意使用
    上開帳戶作為對被害人詐欺取財後，收取被害人之轉帳、匯
    款及提領犯罪所得使用，以此方式對於該詐騙集團成員提供
    助力。嗣該詐騙集團成員即於取得上開國泰帳戶資料後，旋
    即意圖為自己不法之所有，基於詐欺取財之犯意，於附表編
    號4所列時間及方式，詐騙如附表編號4所示之蔡依蓉，致蔡
    依蓉陷於錯誤，而於附表編號4所列時間將如附表編號4所示
    之款項匯入上開國泰帳戶，再由該詐騙集團成員將上開國泰
    帳戶內款項轉出，以此方式製造上開詐欺犯罪所得之金流斷
    點，使警方無從追查，而掩飾、隱匿上開詐欺犯罪所得之本
    質、來源及去向。
(二)於110年7月間某日，在臺北市○○區○○路00巷00號居所附近，
    以15,000元為代價，將其所申設之中國信託商業銀行000-00
    0000000000號帳戶（下稱中信帳戶）存摺、提款卡、網路銀
    行帳號及密碼（下合稱中信帳戶資料），交予真實姓名年籍
    不詳自稱「郭楊荷」之人，並配合辦理約定轉帳，容任「郭
    楊荷」所屬詐騙集團（無證據證明為三人以上）成員得以任
    意使用上開帳戶作為對被害人詐欺取財後，收取被害人之轉
    帳、匯款及提領犯罪所得使用，以此方式對於該詐騙集團成
    員提供助力。嗣該詐騙集團成員即於取得上開中信帳戶資料
    後，旋即意圖為自己不法之所有，基於詐欺取財之犯意，於
    附表編號1至3、5至10所列時間及方式，詐騙如附表編號1至
    3、5至10所示之劉輝川、高慧婷、黃曉萍、高珮珍、李雅雯
    、劉怡瑄、蔡依芳、古玉芬、何彥穎，致劉輝川、高慧婷、
    黃曉萍、高珮珍、李雅雯、劉怡瑄、蔡依芳、古玉芬、何彥
    穎等人各自陷於錯誤，而分別於附表編號1至3、5至10所列
    時間將如附表編號1至3、5至10所示之款項匯入上開中信帳
    戶，再由該詐騙集團成員將上開中信帳戶內款項提領、轉出
    ，以此方式製造上開詐欺犯罪所得之金流斷點，使警方無從
    追查，而掩飾、隱匿上開詐欺犯罪所得之本質、來源及去向
    。
二、案經李雅雯、劉怡瑄、古玉芬訴由宜蘭縣政府警察局羅東分
    局；蔡依蓉訴由屏東縣政府警察局東港分局；高珮珍訴由臺
    北市政府警察局南港分局；高慧婷訴由新北市政府警察局林
    口分局；黃曉萍訴由桃園市政府警察局平鎮分局、新北市政
    府警察局新店分局報告臺灣宜蘭地方檢察署檢察官偵查起訴
    、何彥穎訴由桃園市政府警察局蘆竹分局報告臺灣新北地方
    檢察署呈請臺灣高等檢察署檢察長核轉臺灣宜蘭地方檢察署
    檢察官移送併辦，暨劉輝川訴由基隆市政府警察局第二分局
    報告臺灣新北地方檢察署檢察官移送併辦。
    理  由
壹、程序部分
    被告李秉林所犯之罪，非死刑、無期徒刑、最輕本刑為3年
    以上有期徒刑之罪或高等法院管轄第一審之案件，被告於準
    備程序中，就前揭被訴事實為有罪之陳述，經告以簡式審判
    程序之旨，並聽取被告與公訴人之意見後，本院認無不得或
    不宜改依簡式審判程序進行之處，爰依刑事訴訟法第273條
    之1第1項、第284條之1規定，裁定本案行簡式審判程序。是
    本案之證據調查，依刑事訴訟法第273條之2規定，不受同法
    第159條第1項、第161條之2、第161條之3、第163條之1及第
    164條至第170條規定之限制，合先敘明。
貳、實體部分
一、認定犯罪事實所憑之證據及理由：
    上開犯罪事實，業據被告於警詢、偵查中、本院準備程序及
    審理時均坦承不諱（見偵16917卷第3頁至第4頁；偵26289卷
    第11頁至第13頁；偵7660卷第48頁至第50頁；本院卷第277
    頁至第280頁、第301頁至第302頁），核與告訴人蔡依蓉、
    劉輝川、高慧婷、黃曉萍、高珮珍、李雅雯、劉怡瑄、古玉
    芬、何彥穎、被害人蔡依芳於警詢中指述之情節相符（卷頁
    詳附表證據清單欄），並有如附表證據清單欄所示之證據、
    被告國泰帳戶客戶資料、交易明細及往來資料、中信帳戶客
    戶資料及交易明細（見警卷一第82頁至第88頁背面；警卷二
    第110頁至第120頁）等在卷可憑。足認被告前開任意性自白
    與事實相符，而堪採信。綜上，本案事證已臻明確，被告犯
    行洵堪認定，應予依法論罪科刑。
二、論罪科刑：
(一)按刑法上之幫助犯，係對於犯罪與正犯有共同之認識，以幫
    助之意思，對於正犯資以助力，而未參與犯罪行為者而言，
    如未參與實行構成要件之行為，且係出於幫助之意思，提供
    助力，即屬幫助犯，而非共同正犯（最高法院49年度台上字
    第77號判決可資參照）。被告將上開國泰、中信帳戶資料交
    予真實姓名年籍不詳之詐騙集團成員，容任他人以之作為詐
    欺取財之工具，使該詐騙集團成員對附表編號1至10所示告
    訴人及被害人施以詐術致其等陷於錯誤後，將款項匯入附表
    編號1至10所示之本案國泰、中信帳戶內，所為顯係對於他
    人遂行詐欺取財之犯行資以助力，而為構成要件以外之行為
    ，亦無證據證明被告係以正犯而非以幫助犯之犯意參與犯罪
    ，應認其所為係幫助犯而非正犯行為。
(二)按洗錢防制法所謂之洗錢，依同法第2條規定，係指：一、
    意圖掩飾或隱匿特定犯罪所得來源，或使他人逃避刑事追訴
    ，而移轉或變更特定犯罪所得；二、掩飾或隱匿特定犯罪所
    得之本質、來源、去向、所在、所有權、處分權或其他權益
    者；三、收受、持有或使用他人之特定犯罪所得者而言，本
    案被告將上開國泰、中信帳戶資料交付予詐欺集團成員，嗣
    後附表所示告訴人及被害人雖受騙匯入款項，然此時之金流
    仍屬透明易查，在形式上無從合法化其所得來源，未造成金
    流斷點，尚不能達到掩飾或隱匿特定犯罪所得之來源、去向
    及所在之作用，惟在遭不詳成員轉匯、提領一空後，檢警僅
    能憑此追查至帳戶之所有人即被告，而無法進一步查得真正
    之提款人，因而產生掩飾、隱匿之洗錢效果，故而，被告雖
    未參與後續之提款行為，無從成立一般洗錢罪之直接正犯，
    然其將本案帳戶出借給詐欺集團成員，已為詐欺集團成員實
    施前述之洗錢犯罪，提供助力，依相同法理，被告所為，自
    亦應屬幫助犯一般洗錢罪無誤（最高法院108年台上大字第3
    101號刑事裁定意旨可供參照）。
(三)核被告所為，均係刑法第30條第1項前段、第339條第1項之
    幫助詐欺取財罪，及刑法第30條第1項前段、洗錢防制法第1
    4條第1項之幫助一般洗錢罪。附表編號10所示告訴人遭到詐
    騙後多次匯款，乃本案詐騙集團成員以同一詐欺手法訛詐同
    一告訴人，致告訴人於密接時間內多次匯款，其等施用之詐
    術、詐欺對象相同，係侵害同一告訴人財產法益，各行為之
    獨立性均極為薄弱，難以強行分開，依一般社會健全觀念，
    應視為數個舉動之接續施行，合為包括之一行為予以評價，
    俱屬接續犯之單純一罪。被告就犯罪事實一、(一)(二)所為
    ，分別係以一提供國泰帳戶、中信帳戶之行為，幫助詐騙集
    團詐欺附表編號4所示告訴人、附表編號1至3、5至10所示告
    訴人及被害人之財物及洗錢，均係以一行為而觸犯數罪名，
    為想像競合犯，應依刑法第55條前段規定，均從一重之幫助
    一般洗錢罪處斷。被告就如犯罪事實一、(一)(二)所為，犯
    意各別，行為互殊，應予分論併罰。檢察官起訴書雖僅論以
    一罪，然犯罪事實欄已載明，被告交付之帳戶、時間、地點
    、對象均不相同，兩者間並無實質上或裁判上之一罪關係，
    且此部分業經公訴檢察官當庭表示論以2罪（見本院卷第272
    頁），無礙被告防禦權之行使，附此敘明。
(四)刑之減輕事由
1、按洗錢防制法第16條第2項規定，犯前二條之罪，在偵查或審
   判中自白者，減輕其刑。被告就本案幫助洗錢之犯行，業於
   偵查中及本院審理時自白不諱，已如前述，應認被告合於洗
   錢防制法第16條第2項自白減刑之規定，應予減輕其刑。
2、又被告係基於幫助之犯意而為非屬洗錢之構成要件行為，為
   幫助犯，考量提供帳戶之幫助手法，替代性高，難認有何特
   別惡性，爰依刑法第30條第2項規定減輕其刑，並依刑法第70
   條之規定遞減輕之。
(五)臺灣新北地方檢察署檢察官111年度偵字第26289號併辦意旨
    書，就被告犯幫助詐欺附表編號9告訴人劉輝川及幫助洗錢
    部分移送本院併案審理；臺灣宜蘭地方檢察署檢察官111年
    度偵字第5402號併辦意旨書，就被告犯幫助詐欺附表編號10
    告訴人何彥穎及幫助洗錢部分移送本院併案審理，此部分與
    檢察官起訴書所載幫助詐欺附表編號1至3、5至8所示告訴人
    、被害人及幫助洗錢部分，有想像競合上之裁判上一罪關係
    ，已如前述，為起訴效力所及，本院自得併予審理，附此敘
    明。
(六)爰以行為人之責任為基礎，審酌被告非毫無智識程度及社會
    經驗之成年人，應可預見任意提供個人專屬性極高之金融帳
    戶資料予他人，將遭詐騙集團成員利用為詐欺取財等不法犯
    罪之工具，竟因缺錢花用而任意將上開國泰、中信帳戶資料
    提供他人使用，致使該些帳戶被利用為他人犯詐欺取財罪之
    人頭帳戶，造成附表編號1至10所示之告訴人、被害人受騙
    而受有財產上損失，並使詐騙集團恃以實施詐欺犯罪，復掩
    飾犯罪贓款去向，致執法人員不易追緝詐欺取財犯罪正犯之
    真實身分，幕後犯罪者得以逍遙法外，危害社會治安並嚴重
    擾亂社會正常交易秩序，所為實屬不該，且迄今未與附表編
    號1至10所示之告訴人、被害人達成和解，賠償其等所受之
    損害；惟念其犯後坦承犯行之犯後態度，兼衡其於本院審理
    時自述高職畢業之智識程度，未婚，無人需要扶養，之前從
    事工地工作，月收入約35,000元暨其犯罪動機、目的、手段
    等一切情狀（見本院卷第301頁），分別量處如主文所示之
    刑，並均諭知罰金易服勞役之折算標準，併定其應執行之刑
    及罰金易服勞役之折算標準。
三、沒收部分    
(一)查被告因本案犯行分別獲得10,000元、15,000元之報酬一情
    ，為其所自承（見本院卷第302頁），為其本案犯罪所得，
    然未據扣案，爰均依刑法第38條之1第1項前段、第3項規定
    ，於全部或一部不能沒收或不宜執行沒收時，追徵其價額。
(二)被告提供之上開國泰、中信帳戶資料，雖係被告所有，並為
    被告幫助犯罪所用之物，惟既非違禁物，亦非屬應義務沒收
    之物，且未據扣案，無證據足證現仍存在而未滅失，爰不予
    宣告沒收。
(三)按犯洗錢防制法第14條之罪，其所移轉、變更、掩飾、隱匿
    、收受、取得、持有、使用之財物或財產上利益，沒收之；
    犯第15條之罪，其所收受、持有、使用之財物或財產上利益
    ，亦同，洗錢防制法第18條第1項定有明文。惟因洗錢行為
    之標的是否限於行為人者始得宣告沒收，法無明文，是倘法
    條未規定「不問屬於犯罪行為人與否均沒收」時，自仍以屬
    於被告所有者為限，始應予沒收。查被告非實際上提款、轉
    匯之人，而係真實姓名年籍資料不詳之詐騙集團成員所提領
    、轉匯，足見此等款項非屬被告所有，亦無證據證明被告就
    此等款項具有事實上之管領處分權限，參酌上開所述，自無
    從就附表編號1至10所示告訴人、被害人遭詐騙之款項，依
    洗錢防制法第18條第1項宣告沒收。 
據上論斷，應依刑事訴訟法第273條之1第1項、第299條第1項前
段，洗錢防制法第14條第1項、第16條第2項，刑法第11條、第30
條第1項前段、第2項、第339條第1項、第55條、第51條第5款、
第7款、第42條第3項、第38條之1第1項前段、第3項，刑法施行
法第1條之1第1項，判決如主文。
本案經檢察官薛植和提起公訴、檢察官范孟珊、劉怡婷移送併辦
，檢察官林禹宏、曾尚琳到庭執行職務。
中　　華　　民　　國　　111 　年　　12　　月　　6 　　日
                  刑事第四庭  法  官　游皓婷
以上正本證明與原本無異。
如不服本判決應於收受送達後二十日內向本院提出上訴書狀，並
應敘述具體理由；其未敘述上訴理由者，應於上訴期間屆滿後二
十日內向本院補提理由書(均須按他造當事人之人數附繕本)「切
勿逕送上級法院」。　　　　　　　　　
                              書記官   林欣宜
中　　華　　民　　國　　111 　年　　12　　月　　6 　　日
附錄所犯論罪科刑法條：
洗錢防制法第14條
有第二條各款所列洗錢行為者，處7年以下有期徒刑，併科新臺
幣5百萬元以下罰金。
前項之未遂犯罰之。
前二項情形，不得科以超過其特定犯罪所定最重本刑之刑。
中華民國刑法第339條
意圖為自己或第三人不法之所有，以詐術使人將本人或第三人之
物交付者，處5年以下有期徒刑、拘役或科或併科50萬元以下罰
金。
以前項方法得財產上不法之利益或使第三人得之者，亦同。
前二項之未遂犯罰之。
附表：
編號 告訴人/被害人 詐騙時間及方法 轉帳時間、金額(新臺幣) 匯入銀行帳戶 證據清單欄 1 古玉芬 詐騙集團成員於110年7月中旬某日，利用交友軟體自稱「林建騰」向左列告訴人佯稱：下載投資軟體FEFT及LAMX並依客服人員指示轉帳入金即可獲利云云，使告訴人陷於錯誤而匯款至右列指定帳戶。 110年7月29日17時54分：轉帳1萬元 中國信託商業銀行帳戶000-000000000000號 1.告訴人古玉芬於警詢中之供述(見警羅偵字第1100023743號卷【下稱警卷一】第4頁至第5頁）。 2.陳報單(見警卷一第3頁)。 3.内政部警政署反詐騙諮詢專線紀錄表(見警卷一第6頁及其背面)。 4.受理詐騙帳戶通報警示簡便格式表(見警卷一第7頁)。 5.金融機構聯防機制通報單(見警卷一第28頁)。 6.受(處)理案件證明單(見警卷一第29頁)。 7.受理各類案件紀錄表(見警卷一第30頁)。 8.郵局存摺影本(見警卷一第32頁至第34頁)。 9.手機翻拍畫面(見警卷一第36頁至第42頁) 2 李雅雯 詐騙集團成員於110年7月27日(補充理由書誤載為29日)，利用社群軟體「臉書」自稱「周冠廷」向左列告訴人佯稱：欲購買告訴人之子所販售之灌籃高手遊戲帳號，惟因帳號凍結，需先匯款1萬元，其後會將購買價金連同1萬元返還云云，使告訴人陷於錯誤而匯款至右列指定帳戶。 110年7月29日16時18分：轉帳1萬元 中國信託商業銀行帳戶000-000000000000號 1.告訴人李雅雯於警詢中之供述（見警卷一第45頁至第47頁）。 2.内政部警政署反詐騙諮詢專線紀錄表（見警卷一第49頁及其背面） 3.受理詐騙帳戶通報警示簡便格式表（見警卷一第50頁） 4.金融機構聯防機制通報單（見警卷一第51頁） 5.通訊軟體messenger對話紀錄截圖（見警卷一第52頁至第56頁） 6.受理各類案件紀錄表(見警卷一第48頁)　 3 劉怡瑄 詐騙集團成員於110年7月27日，利用社群軟體「臉書」自稱「陳仁仲」向左列告訴人佯稱：欲購買告訴人所販售之陰陽師遊戲帳號，業已在遊戲平台給付價金，惟因告訴人銀行帳號輸入有誤，需先匯款1萬元解凍，其後會將購買價金連同1萬元返還云云，使告訴人陷於錯誤而匯款至右列指定帳戶。 110年7月29日16時32分：轉帳1萬元 中國信託商業銀行帳戶000-000000000000號 1.告訴人劉怡瑄於警詢中之供述（見警卷一第59頁至第61頁）。 2.内政部警政署反詐騙諮詢專線紀錄表（見警卷一第67頁及其背面） 3.受理詐騙帳戶通報警示簡便格式表（見警卷一第68頁） 4.金融機構聯防機制通報單（見警卷一第69頁） 5.通訊軟體LINE、messenger對話紀錄截圖（見警卷一第62頁至第66頁） 6.受(處)理案件證明單（見警卷一第70頁） 4 蔡依蓉 詐騙集團成員於110年7月2日以通訊軟體LINE暱稱「林世信」(起訴書誤載為林信信)向左列告訴人佯稱：以轉帳方式投資可獲利云云，使告訴人陷於錯誤而轉帳至指定帳戶。 110年7月13日13時16分：轉帳3萬元 國泰世華銀行帳戶000-000000000000號帳戶 1.告訴人蔡依蓉於警詢中之供述（見東警分偵字第11032661100號卷【下稱警卷二】第20頁至第21頁）。 2.匯款紀錄截圖（見警卷二第23頁）。 3.交友軟體、通訊軟體LINE對話紀錄截圖（見警卷二第24頁、第27頁至第88頁）。 4.内政部警政署反詐騙諮詢專線紀錄表（見警卷二第25頁及其背面）。 5.受理詐騙帳戶通報警示簡便格式表（見警卷二第93頁）。 6.金融機構聯防機制通報單（見警卷二第107頁）。 5 高珮珍 詐騙集團成員於110年7月15日，以社群軟體「全民PARTY」之暱稱「何迅洋」向左列告訴人佯稱：在外匯市場FEFT及LAMX平台進行投資即可獲利云云，使告訴人陷於錯誤而轉帳至指定帳戶。 110年7月29日15時32分：匯款5萬元 中國信託商業銀行帳戶000-000000000000號 1.告訴人高珮珍於警詢中之供述（見偵15卷第4頁至第10頁）。 2.匯款紀錄截圖（見偵15卷第23頁背面）。 3.通訊軟體LINE對話紀錄截圖（見偵26卷第28頁背面）。 4.内政部警政署反詐騙諮詢專線紀錄表(見偵15卷第29頁) 5.受理詐騙帳戶通報警示簡便格式表(見偵15卷第32頁) 6.受(處)理案件證明單(見偵15卷第30頁)。 7.受理各類案件紀錄表(見偵15卷第31頁) 6 高慧婷 詐騙集團成員於110年6月中旬某日，以社群軟體「全民PARTY」之暱稱「ARRON」向左列告訴人佯稱：在US BANK網路平台上進行投資即可獲利云云，使告訴人陷於錯誤而轉帳至指定帳戶。 110年7月29日（起訴書誤載為26日）16時4分：轉帳7萬9,734元 中國信託商業銀行帳戶000-000000000000號 1.告訴人高慧婷於警詢中之供述（見偵828卷第19頁至第21頁）。 2.匯款紀錄截圖（見偵828卷第23頁）。 3.内政部警政署反詐騙諮詢專線紀錄表（見偵828卷第24頁及其背面）。 4.受理詐騙帳戶通報警示簡便格式表（見偵828卷第29頁）。 5.金融機構聯防機制通報單（見偵828卷第39頁）。 6.受(處)理案件證明單（見偵828卷第42頁）。 7 黃曉萍 詐騙集團成員於110年7月18日以Instagram暱稱「劉雲飛」及LINE暱稱：「落葉知秋」向左列告訴人佯稱：下載「NEX Exchange」之APP進行投資即可獲利云云，使告訴人陷於錯誤而轉帳至指定帳戶。 110年7月29日14時39分：轉帳2萬8,500元 中國信託商業銀行帳戶000-000000000000號 1.告訴人黃曉萍於警詢中之供述（見偵2053卷第47頁至第50頁）。 2.匯款紀錄截圖（見偵2053卷第53頁）。 3.内政部警政署反詐騙諮詢專線紀錄表（見偵2053卷第62頁及其背面）。 4.受理詐騙帳戶通報警示簡便格式表（見偵2053卷第83頁）。 5.金融機構聯防機制通報單（見偵2053卷第84頁）。 6.受(處)理案件證明單（見偵2053卷第60頁）。 7.受理各類案件紀錄表（見偵2053卷第61頁）。 8 蔡依芳 詐騙集團成員於110年7月26日，以社群軟體「全民PARTY」結識被害人後，向被害人佯稱：下載「LAMX在線客服3」之APP進行美金投資即可獲利云云，使被害人陷於錯誤而轉帳至指定帳戶。 110年7月29日16時58分：轉帳1萬元 中國信託商業銀行帳戶000-000000000000號 1.被害人蔡依芳於警詢中之供述（見偵3867卷第12頁至第16頁）。 2.匯款紀錄、投資平台畫面截圖（見偵3867卷第18頁、第52頁至第61頁、第93頁至第95頁）。 3.内政部警政署反詐騙諮詢專線紀錄表（見偵3867卷第23頁至第24頁）。 4.受理詐騙帳戶通報警示簡便格式表（見偵3867卷第47頁）。 5.金融機構聯防機制通報單（見偵3867卷第48頁）。 6.通訊軟體LINE對話紀錄截圖（見偵3867卷第61頁至第92頁）。 9 劉輝川 詐騙集團成員於110年7月18日以LinkedIn及通訊軟體LINE暱稱「陳纓」結識告訴人佯稱：下載「DKTrade 」之APP進行投資即可獲利云云，使告訴人陷於錯誤而轉帳至指定帳戶。 110年7月29日17時58分：轉帳3萬690元 中國信託商業銀行帳戶000-000000000000號 1.告訴人劉輝川於警詢中之供述（見偵26289卷第15頁至第18頁）。 2.内政部警政署反詐騙諮詢專線紀錄表（見偵26289卷第37頁至第38頁）。 3.受理詐騙帳戶通報警示簡便格式表（見偵26289卷第45頁）。 4.金融機構聯防機制通報單（見偵26289卷第53頁）。 5.受(處)理案件證明單（見偵26289卷第57頁）。 6.受理各類案件紀錄表（見偵26289卷第58頁）。 7.LinkedIn、投資軟體對話紀錄截圖（見偵26289卷第65頁至第71頁）。 8.匯款紀錄截圖（見偵26289卷第82頁） 10 何彥穎 詐騙集團成員於110年7月28日16時許以通訊軟體LINE暱稱「andrew」、「客服小美」聯繫何彥穎，佯以有意購買該遊戲帳號，請何彥穎提供銀行帳號供匯款，其後又謊稱何彥穎提供的銀行帳號有誤，導致無法將貨款提領，「三國志戰略版」遊戲帳號亦遭凍結，需匯款至客服人員指定銀行帳戶，才能解凍云云，致何彥穎陷於錯誤而轉帳至指定帳戶。 110年7月29日14時5分許、同日14時6分許，陸續匯款2萬5001元 、2萬5001元 中國信託商業銀行帳戶000-000000000000號 1.告訴人何彥穎於警詢中之供述（見偵16917卷第22頁至第24頁）。 2.内政部警政署反詐騙諮詢專線紀錄表（見偵16917卷第30頁至第31頁）。 3.受理詐騙帳戶通報警示簡便格式表（見偵16917卷第27頁）。 4.165專線協請金融機構暫行圈存疑似詐欺款項通報單（見偵16917卷第32頁） 5.金融機構聯防機制通報單（見偵16917卷第38頁）。 6.受(處)理案件證明單（見偵16917卷第42頁）。 7.受理各類案件紀錄表（見偵16917卷第43頁至第45頁）。 8.匯款紀錄截圖（見偵16917卷第40頁至第41頁）。